【裁判字號】    98,再抗,13
【裁判日期】    980429
【裁判案由】    聲明異議
【裁判全文】
臺灣高等法院民事裁定                  98年度再抗字第13號
    聲請人  甲○○
    代理人  王聰明律師
上列聲請人因與相對人花旗（台灣）商業銀行股份有限公司等間
強制執行聲明異議事件，對於中華民國九十七年十二月三十一日
本院九十七年度抗字第二００八二號確定裁定，聲請再審，本院
裁定如下：
    主  文
聲請駁回。
聲請費用由聲請人負擔。
    理  由
一、聲請人主張：本件執行標的物臺北市○○○路○段一八一號
    十二樓及其坐落基地（下稱系爭房地）原為第三人徐俊豐等
    所有，並於該址經營協美大旅社股份有限公司（下稱協美大
    旅社），嗣伊於民國八十八年六月間向徐俊豐等讓受協美大
    旅社經營權，並承租系爭房地而占有使用，租賃關係早於九
    十四年九月二十八日系爭房地設定抵押權之前即已存在，後
    因系爭房地屢有出售之事，故租約屆期再重新訂約，原法院
    所見租期九十五年一月一日自九十九年十二月三十一日之租
    約乃最後之租約，本院九十七年度抗字第二００八二號確定
    裁定（下稱原確定裁定）誤認伊自九十五年一月一日始承租
    占有系爭房地，認定事實有誤，其適用法規駁回伊之抗告，
    亦屬錯誤，為求導正事實，爰聲請本件再審，原確定裁定應
    予廢棄等語。
二、按適用法規顯有錯誤者，得聲請再審對於確定裁定聲明不服
    ，民事訴訟法第五百零七條準用同法第四百九十六條第一項
    第一款定有明文。惟所謂適用法規顯有錯誤者，係指原法院
    就其取捨證據所確定之事實適用法規顯有錯誤而言，不包括
    漏未斟酌證據及認定事實錯誤之情形在內（最高法院六十三
    年台上字第八八０號判例參照）。本件聲請人上開主張，係
    指摘原確定裁定認定事實有誤，未指明原確定裁定有何適用
    法規錯誤具體情形，縱原確定裁定認定事實不當，依上開說
    明，仍非屬適用法規顯有錯誤之情形，自無許聲請人據為聲
    請再審事由。況觀諸聲請人所提出之臺北市政府建設局函、
    經濟部公司執照、臺北市政府營利事業登記證、臺北市政府
    工務局函、臺北市政府建設局自行收納款項統一收據（見本
    院卷第11至15頁）等證物，僅足證明聲請人為協美大旅社之
    董事長、協美大旅社公共安全檢查及格、協美大旅社已繳納
    董監事變更換照行照規費等情事，尚不足證明聲請人租賃關
    係於系爭房地設定抵押權前即已存在，原確定裁定認聲請人
    之聲明異議為無理由並駁回其抗告，經核認定事實及適用法
    規難謂有何錯誤，附此敘明。從而，聲請人依民事訴訟法第
    四百九十六條第一項第一款，聲請本件再審，顯非有理由。
三、據上論結，本件聲請為顯無理由，爰裁定如主文。
中    華    民    國    98    年    4     月    29    日
                  民事第十庭
                      審判長法  官  黃豐澤
                            法  官  吳謀焰
                            法  官  林麗玲
正本係照原本作成。
如不服本裁定，應於收受送達後10日內向本院提出抗告狀，並應
繳納抗告費新台幣１千元。
中    華    民    國    98    年    4     月    30    日
                            書記官  陶美玲


司法院資訊處製作；財團法人民間司法改革基金會備份。
